最　高　行　政　法　院　裁　定
　　　　　　　　　　　　　　　　　　 96年度裁字第03899號
上　訴　人　臺灣講談社國際多媒體科技股份有限公司
代　表　人　甲○○
訴訟代理人　蔡慧玲　律師
　　　　　　周炳成　律師
　　　　　　龍毓梅　律師
被 上訴 人　經濟部智慧財產局
代　表　人　王美花
參　加　人　日商‧講談社股份有限公司
代　表　人　乙○○○○
上列當事人間商標異議事件，上訴人對於中華民國96年2月8日臺
北高等行政法院95年度訴字第1646號判決，提起上訴，本院裁定
如下：
　　主  文
上訴駁回。
上訴審訴訟費用由上訴人負擔。
　　理  由
一、按對於高等行政法院判決之上訴，非以其違背法令為理由，
    不得為之，行政訴訟法第242條定有明文。依同法第243條第
    1項規定，判決不適用法規或適用不當者，為違背法令；而
    判決有同條第2項所列各款情形之一者，為當然違背法令。
    是當事人對於高等行政法院判決上訴，如依行政訴訟法第24
    3條第1項規定，以高等行政法院判決有不適用法規或適用不
    當為理由時，其上訴狀或理由書應有具體之指摘，並揭示該
    法規之條項或其內容；若係成文法以外之法則，應揭示該法
    則之旨趣；倘為司法院解釋或本院之判例，則應揭示該判解
    之字號或其內容。如以行政訴訟法第243條第2項所列各款情
    形為理由時，其上訴狀或理由書，應揭示合於該條項各款之
    事實。上訴狀或理由書如未依此項方法表明者，即難認為已
    對高等行政法院判決之違背法令有具體之指摘，其上訴自難
    認為合法。
二、本件上訴人提起上訴，係以：其註冊第0000000號圖樣（下
    稱系爭商標）與據以異議之註冊第12039號、第244198號商
    標之中文「講談社」（下稱據爭商標），如附圖所示，於整
    體觀察比較，據爭商標係以Kodansha作為其商標識別性整體
    之一部分，與系爭商標難謂有近似之情形；又兩者之服務亦
    無類似之處，且參加人檢送之資料乃其公司內部資料，不足
    以作為據爭商標已於國內廣泛使用之證據，原審之認定，顯
    有違誤，所為維持被上訴人審定撤銷系爭商標之處分，實難
    甘服等語，為其理由。本件上訴人對於高等行政法院判決上
    訴，雖以該判決違背法令為理由，惟查上訴人在原審之各項
    主張如何不足採，原判決均已詳為論斷，並無不合。核其上
    訴理由一、二狀所載內容，係就原審取捨證據、認定事實之
    職權行使，及依職權裁量所論斷：系爭商標圖樣，主要為中
    文「講談社」，而據以異議之註冊第12039號「講談社Kodan
    -sha」商標圖樣係由中文「講談社」與外文「Kodansha」所
    組成，中文「講談社」置於上，而外文「Kodansha」係置於
    下，「講談社」則予人較顯目之印象；二者之商標高度近似
    及指定商品間高度類似之程度，及據以異議商標為消費者所
    較為熟悉之著名商標，且其識別性頗高等因素；依一般社會
    通念及市場交易情形，相關商品消費者自易誤認其為來自相
    同或不相同但有關聯之來源，而致產生混淆誤認之虞，從而
    ，被上訴人以系爭商標有違商標法第23條第1項第13款規定
    ，所為審定系爭商標之註冊應予撤銷之處分，於法有據，自
    無不合等情，指摘其為不當，並就原審已論斷者，泛言未論
    斷，或就原審所為論斷，泛言其論斷矛盾，而未具體說明其
    有何不適用法規或適用法規不當之情形，並揭示該法規之條
    項或其內容，及合於行政訴訟法第243條第2項所列各款之事
    實，難認對該判決之如何違背法令已有具體之指摘。依首揭
    說明，應認其上訴為不合法。
三、據上論結，本件上訴為不合法，依行政訴訟法第249條第1項
    前段、第104條、民事訴訟法第95條、第78條，裁定如主文。
中　　華　　民　　國　　96　　年　　12　　月　　21　　日
                    最高行政法院第五庭
                        審判長法官　林　茂　權
                              法官　鄭　小  康
                              法官　鄭　忠　仁
                              法官　黃　本　仁
                              法官　吳　東　都
以  上  正  本  證  明  與  原  本  無  異
中　　華　　民　　國　　96　　年　　12　　月　　21　　日
　　　　　　　　　　　　　　　書記官　彭　秀　玲
附  圖
